---
title: "REPLACE ME"
output:
    html_document:
    df_print: paged
theme: sandstone
---

```{r echo=FALSE, message=FALSE, warning=FALSE}
library(plyr)
library(dplyr)
library(tidyverse)
library(lubridate)
library(caTools)
library(ggplot2)
library(ggthemes)
library(reshape2)
library(data.table)
library(tidyr)
library(corrgram)       
library(corrplot)
library(formattable)
library(cowplot)
library(ggpubr)
library(plot3D)
source(here::here("code/lib.R"))
theme_set(theme_bw())
```

# 0. Os Dados
```{r read}
atividade = read_projectdata()
colnames (atividade) <- c("Country", "Happiness.Rank", "Happiness.Score",
                          "Whisker.High", "Whisker.Low", "Economy", "Family",
                          "Life.Expectancy", "Freedom", "Generosity",
                          "Trust", "Dystopia.Residual")

glimpse(atividade)
```
## 0.1. Adicionando Dados por Continente

```{r}
atividade$Continente <- NA

atividade$Continente[
  which(atividade$Country %in%  c("Israel", "United Arab Emirates", "Singapore", "Thailand", "Taiwan Province of China",
                                   "Qatar", "Saudi Arabia", "Kuwait", "Bahrain", "Malaysia", "Uzbekistan", "Japan",
                                   "South Korea", "Turkmenistan", "Kazakhstan", "Turkey", "Hong Kong S.A.R., China", "Philippines",
                                   "Jordan", "China", "Pakistan", "Indonesia", "Azerbaijan", "Lebanon", "Vietnam",
                                   "Tajikistan", "Bhutan", "Kyrgyzstan", "Nepal", "Mongolia", "Palestinian Territories",
                                   "Iran", "Bangladesh", "Myanmar", "Iraq", "Sri Lanka", "Armenia", "India", "Georgia",
                                   "Cambodia", "Afghanistan", "Yemen", "Syria"))] <- "Asia"
atividade$Continente [
  which(atividade$Country %in% c("Norway", "Denmark", "Iceland", "Switzerland", "Finland",
                                   "Netherlands", "Sweden", "Austria", "Ireland", "Germany",
                                   "Belgium", "Luxembourg", "United Kingdom", "Czech Republic",
                                   "Malta", "France", "Spain", "Slovakia", "Poland", "Italy",
                                   "Russia", "Lithuania", "Latvia", "Moldova", "Romania",
                                   "Slovenia", "North Cyprus", "Cyprus", "Estonia", "Belarus",
                                   "Serbia", "Hungary", "Croatia", "Kosovo", "Montenegro",
                                   "Greece", "Portugal", "Bosnia and Herzegovina", "Macedonia",
                                   "Bulgaria", "Albania", "Ukraine"))] <- "Europa"
atividade$Continente [
  which(atividade$Country %in% c("Canada", "Costa Rica", "United States", "Mexico",  
                                   "Panama","Trinidad and Tobago", "El Salvador", "Belize", "Guatemala",
                                   "Jamaica", "Nicaragua", "Dominican Republic", "Honduras",
                                   "Haiti"))] <- "América do Norte"
atividade$Continente [
  which(atividade$Country %in% c("Chile", "Brazil", "Argentina", "Uruguay",
                                   "Colombia", "Ecuador", "Bolivia", "Peru",
                                   "Paraguay", "Venezuela"))] <- "América do Sul"
atividade$Continente [
  which(atividade$Country %in% c("New Zealand", "Australia"))] <- "Oceania"

atividade$Continente [
  which(is.na(atividade$Country))] <- 'Africa'

```

# 1. Entendendo nossos dados


## 1.1. Análise de Correlação
```{r}
Num.cols = sapply(atividade, is.numeric)
cor.data <- cor(atividade[, Num.cols])

corrplot(cor.data, method = 'color')

```
```{r}
newdatacor = cor(atividade[c(4:11)])
corrplot(newdatacor, method = 'number')
```

É possivel entender com esse correlograma, que variáveis como Economia e Expectativa de Vida, é possivel também observar outras variáveis em conjunto como Liberdade e Economia ou Liberdade e Expectativa de vida que são baixas dado esse correlograma.
Mas será que esses dados são representados em cada continente.

##1.2 Vamos entender como está o correlograma de cada continente

### 1.2.1 Continente Africano
```{r}
corr_africa = atividade %>%
              filter(is.na(Continente))

Num.cols = sapply(corr_africa, is.numeric)
cor.data <- cor(atividade[, Num.cols])

newdatacor = cor(corr_africa[c(3:11)])
corrplot(newdatacor, method = 'number')

```
Assim, através desses gráfico de correlação sobre o Continente Africano é possivel entender a relação da Economia, Familia e Expectativa de vida em relação a pontuação de felicidade, podemos atrelar isso a diversos fatores, como Criminalidade, Pobreza, baixa educação, Corrupção e outros fatores.

```{r}
corr_europa = atividade %>%
              filter(Continente == 'Europa')

Num.cols = sapply(corr_europa, is.numeric)
cor.data <- cor(atividade[, Num.cols])

newdatacor = cor(corr_europa[c(3:11)])
corrplot(newdatacor, method = 'number')
```

É perceptivel a diferença entre os índices da Europa e a Africa, quando falamos em Economia e Liberdade temos uma elevada pontuação na pontuação de Felicidade.


```{r}
corr_na = atividade %>%
              filter(Continente == 'América do Norte')

Num.cols = sapply(corr_na, is.numeric)
cor.data <- cor(atividade[, Num.cols])

newdatacor = cor(corr_na[c(3:11)])
corrplot(newdatacor, method = 'number')
```
Já na América do Norte fatores como Economia, Familia, Expectativa de Vida e Liberdade são os fatores que mais influênciam na pontuação de Felicidade, isso tem relação com politicas públicas altamente eficazes e boas condições de renda.

```{r}
```


```{r}
corr_sa = atividade %>%
              filter(Continente == 'América do Sul')

Num.cols = sapply(corr_sa, is.numeric)
cor.data <- cor(atividade[, Num.cols])

newdatacor = cor(corr_sa[c(3:11)])
corrplot(newdatacor, method = 'number') 
```
Já na América do Sul temos outra situação, onde Economia, Expectativa de Vida já não são variáveis tão significativas como na Europa e América do Norte.

## 1.3 - Quais são os melhores países para se viver, ou seja, aqueles com maior Qualidade de Vida (Felicidade)

```{r}
atividade %>%
        group_by(Happiness.Rank) %>%
        head(10) %>%
        mutate(Country = fct_reorder(Country, Happiness.Score)) %>%
        ggplot(aes(reorder(Country,Happiness.Score), Happiness.Score, fill = Country)) +
        geom_col() +
        coord_flip() +
        ggtitle('Top 10 melhores países para se viver feliz') +
        xlab('Países') +
        ylab('Grau de Felicidade')

```


Logo é perceptivel observarmos que a Noruega, Dinamarca e Islândia são os melhores países para se viver devido o seu alto grau de felicidade.

